【裁判字號】    91,交訴,177
【裁判日期】    920225
【裁判案由】    業務過失致死
【裁判全文】
臺灣屏東地方法院刑事判決                        九十一年度交訴字第一七七號
    公  訴  人  臺灣屏東地方法院檢察署檢察官
    被      告  乙○○
右列被告因業務過失致死案件，經檢察官提起公訴（九十一年度偵字第三九三二號）
，本院判決如左：
    主  文
乙○○從事業務之人，因業務上之過失致人於死，處有期徒刑拾月。
    事  實
一、乙○○係在長利砂石實業股份有限公司靠行，駕駛砂石混凝土車載運砂石為其業
    務，為從事駕駛業務之人。於民國九十一年三月二十九日上午九時四十分許，駕
    駛車號五Ｕ─六六一號砂石混凝土車載運砂石，沿屏東縣內埔鄉○○路外側車道
    ，由內埔往麟洛方向行駛，擬將砂石載至內埔工業區之信南建設公司，途經該路
    與建國路之交岔路口，擬右轉至建國路時，本應注意汽車行駛至交岔路口時，轉
    彎車應暫停讓直行車輛先行，而依其智識、能力，且當時天候為晴天、日間自然
    光線、路面乾燥無缺陷、視距良好，並無不能注意之情事，竟疏於注意讓直行車
    先行，貿然右轉彎；適有嚴珮文駕駛之車號ＰＬＳ─四０二號機車搭載黃于蓉同
    向行駛於該路段機車道，乙○○因疏未注意以致其車輛右前方保險桿撞及該機車
    後方，嚴珮文、黃于蓉因而人車倒地受傷（黃于蓉受傷部分未具告訴），嚴珮文
    並遭該砂石混凝土車右後車輪輾過頭部，致受有頭部外傷合併顱骨骨折而當場死
    亡。乙○○於肇事後犯罪未被發覺前，向前來處理車禍現場之員警甲○○坦承肇
    事而自首接受裁判。
二、案經屏東縣警察局內埔分局報驗後由台灣屏東地方法院檢察署檢察官偵查起訴。
    理  由
一、被告乙○○對於上述時地發生車禍，並致被害人嚴珮文死亡之事實坦承不諱，惟
    辯稱：「我轉彎時有打方向燈及看後照鏡，都沒有人我才轉彎，我轉到一半又看
    後照鏡時，才發現撞到人」等語。
二、經查，被告行經上述交岔路口右轉時，並未讓被害人之直行車先行，以致其砂石
    混凝土車右前方保險桿撞及被害人機車後方，因而肇事之事實，已據證人黃于蓉
    於警偵訊證述：「當時是綠燈，我們要直行，被告從我們的左後方擦過來，右方
    車頭撞及機車後，再碾過被害人嚴佩文頭部」等語明確，並有道路交通事故調查
    報告表及現場照片數張在卷可資佐證。又被害人嚴珮文駕駛之機車後車燈確係由
    被告之砂石混凝土車右前方保險桿撞擊而人車倒地，被害人嚴珮文頭部並遭該砂
    石混凝土車之右後車輪輾過一節，復經檢察官督同屏東縣警察局鑑識人員採集被
    害人血液、組織、油漬、車燈碎片、烤漆等相關證物比對相符，有勘驗筆錄、內
    政部警政署刑事警察局九十一年四月十五日刑醫字第０九一００八三二五二號鑑
    驗書及九十一年七月一日刑鑑字第０九一００八三０九一號鑑驗書通知書各一份
    附卷可證。因此被告所稱後方並無被害人之機車才轉彎等語，顯非實情。又被害
    人嚴珮文確因本件交通事故死亡等情，亦經台灣屏東地方法院檢察署檢察官督同
    法醫相驗屬實，製有相驗屍體證明書、驗斷書、勘驗筆錄、相驗照片數張等在卷
    可查，故被害人死亡係因與被告發生車禍所致，應無疑義。
三、按汽車行駛至交岔路口時，轉彎車應暫停讓直行車先行，道路交通安全規則第一
    百零二條第一項第二款定有明文。本件依現場圖示，肇事後被告車輛向右斜停交
    岔路口，並參酌證人黃于蓉上述證詞，足見被告行經上述路口並未暫讓機車先行
    即貿然右轉彎，其有違上開交通規則至明。又依道路交通事故調查報告表所示，
    肇事時天候為晴天、日間自然光線、路面乾燥無缺陷、無障礙物、視距良好、且
    被告為領有駕駛執照之職業駕駛人，且駕駛混凝土車多年，應有相當程度之駕駛
    技術，依其智識、能力，若稍加注意即可避免本件車禍，堪認其並無不能注意之
    情事，竟疏未注意致被害人受創死亡，其有過失，灼然甚明。再本件送台灣省高
    屏澎區車輛行車事故鑑定委員會鑑定結果亦認定「一、乙○○駕駛大貨車右轉未
    讓右側慢車道直行車先行為肇事原因。二、嚴珮文駕駛重機車無肇事因素」，有
    該會九十二年一月十七日高屏澎鑑字第九二００二一號鑑定意見書附卷可參，此
    為鑑定機關本於專業知識及經驗所得之結論，應可憑信，益證被告確有過失責任
    。又被害人因本件車禍而死亡，與被告之過失行為間復有相當因果關係。事證明
    確，被告之犯行應堪認定。
四、查被告係靠行於長利砂石實業股份有限公司之職業駕駛人，業據其供明在卷，為
    從事業務之人，其於執行業務之中，致人死亡，故核被告所為，係犯刑法第二百
    七十六條第二項之業務過失致人於死罪。又被告肇事後未被偵查機關發覺前，即
    打電話報警，並向前往處理之員警坦承肇事，業據被告供述明確，核與證人即車
    禍現場處理員警甲○○於本院審理時證述情節相符，應依刑法第六十二條前段規
    定減輕其刑。爰審酌被告並無前科、素行良好、過失程度甚重、尚未與被害人家
    屬成立和解，並斟酌其犯後態度等一切情狀，量處如主文所示之刑。
據上論斷，應依刑事訴訟法第二百九十九條第一項前段，刑法第二百七十六條第二項
、第六十二條前段，罰金罰鍰提高標準條例第一條前段，判決如主文。
本案經檢察官林吉泉到庭執行職務。
中      華      民      國     九十二     年     二     月    二十五    日
                                      臺灣屏東地方法院交通法庭
                                          審判長法  官黃國永
                                                法  官林昌義
                                                法  官翁世容
右正本證明與原本無異。
如不服本判決應於收受本判決後送達後十日內向本院提出上訴書狀，其未敘述上訴理
由者，並得於提起上訴後十日內向本院補提理由書狀（均須按他造當事人之人數附繕
本 ）「切勿逕送上級法院」
                                          書記官   王秋淑
中      華      民      國      九十二      年      二    月  二十五    日
附錄
中華民國刑法第二百七十六條第二項
從事業務之人，因業務上之過失犯前項之罪者，處五年以下有期徒刑或拘役，得併科
三千元以下罰金。


司法院資訊處製作；財團法人民間司法改革基金會備份。
